臺灣板橋地方法院刑事判決　　　　　　　 96年度訴字第527號
公　訴　人　臺灣板橋地方法院檢察署檢察官
被　　　告　甲○○
　　　　　　　　　　　之1
　　　　　　　　　　（另案於臺灣臺北監獄臺北分監執行）
上列被告因違反毒品危害防制條例案件，經檢察官提起公訴（95
年度毒偵字第8236號），本院依簡式審判程序，判決如下：
    主  文
甲○○施用第一級毒品，累犯，處有期徒刑玖月；又施用第二級
毒品，累犯，處有期徒刑伍月，扣案之吸食器壹組沒收；應執行
有期徒刑壹年，扣案之吸食器壹組沒收。
    事  實
一、甲○○：(一)於民國91年間，因施用毒品案件，經本院以91年
    度毒聲字第2731號裁定送觀察、勒戒後，認無繼續施用毒品
    傾向，於91年11月14日執行完畢釋放出所，復經臺灣板橋地
    方法院檢察署檢察官以91年度毒偵字第2731號為不起訴處分
    確定；(二)於93年間，因違反毒品危害防制條例案件，經本院
    以93年度訴字第1591號判決判處有期徒刑8 月確定，送監執
    行於94年10月14日縮刑期滿執行完畢（構成累犯）；(三)於93
    、94年間，又因違反毒品危害防制條例、竊盜等案件，經本
    院以93年度簡字第5212號、94年度簡字第753 號判決分別判
    處有期徒刑4 月、5 月確定，均於94年9 月30日易科罰金執
    行完畢（亦構成累犯）；(四)於95年間，因違反毒品危害防制
    條例、竊盜案件，經本院以95年度訴字第2628號、95年度簡
    字第7064號判決分別判處有期徒刑8 月、6 月確定，現經送
    監接續執行中（此部分不構成累犯）。詎其猶不知悔改，於
    上揭(一)所示之觀察、勒戒執行完畢釋放後5 年內，復基於第
    二級毒品甲基安非他命（起訴書誤繕為安非他命）之犯意，
    於95年12月2 日中午某時，在臺北縣三峽鎮○○路○ 段324
    號2 樓之住處，將第二級毒品甲基安非他命置於吸食器上，
    用火燒烤吸聞所生煙霧之方式，施用第二級毒品甲基安非他
    命1 次；又於95年12月4 日7 時許（起訴書誤載為同年月1
    日上午某時許），在前開住處，將第一級毒品海洛因以礦泉
    水混合稀釋後，再以針筒注射之方式，施用第一級毒品海洛
    因1 次。嗣於同日13時20分許，在上址為警查獲，並扣得其
    所有而供施用第二級毒品所用之吸食器1 組，且經採集其尿
    液送驗，始悉上情。
二、案經臺北縣政府警察局土城分局報請臺灣板橋地方法院檢察
    署檢察官偵查起訴。
    理  由
一、本案被告甲○○所犯係死刑、無期徒刑、最輕本刑為3 年以
    上有期徒刑以外之罪，其於準備程序中就被訴事實為有罪之
    陳述，經本院告知簡式審判程序之旨，並聽取公訴人、被告
    之意見後，經合議庭裁定由受命法官獨任進行簡式審判程序
    ，合先敘明。
二、上揭犯罪事實，業據被告於警詢、偵查及本院審理時坦承不
    諱，且被告為警查獲後所排放之尿液，經採樣送請臺灣檢驗
    科技股份有限公司，先以EIA 酵素免疫分析法初步檢驗，再
    以GC/MS 氣相層析質譜儀法確認檢驗，均呈鴉片類及安非他
    命類（甲基安非他命濃度遠高於安非他命）陽性反應之情，
    有該公司95年12月25日濫用藥物尿液檢驗報告1 紙在卷足參
    （見偵查卷第40頁），此外，並有被告所有供其施用第二級
    毒品所用之吸食器1 組扣案可資佐證，足認被告自白與事實
    相符。再被告有如事實欄一、(一)所示之觀察、勒戒執行完畢
    之情，有臺灣高等法院被告前案紀錄表在卷可佐，顯見其係
    於上開觀察、勒戒執行完畢釋放後，5 年內再犯施用第一、
    二級毒品之罪甚明。本案事證明確，被告犯行堪以認定，應
    依法論科。
三、查海洛因、甲基安非他命係毒品危害防制條例第2 條第2 項
    第1 款、第2 款所稱之第一、二級毒品。核被告施用第一級
    毒品海洛因、第二級毒品甲基安非他命之行為，係犯同條例
    第10條第1 項之施用第一級毒品罪及同條第2 項之施用第二
    級毒品罪。其施用第一、二級毒品前後，分別持有第一、二
    級毒品之低度行為，皆為施用之高度行為所吸收，均不另論
    罪。再被告為警查獲後所排放之尿液，就第二級毒品部分，
    經檢驗所呈甲基安非他命濃度遠高於安非他命（已如前述）
    ，可知被告所施用之第二級毒品乃係甲基安非他命，而非安
    非他命，檢察官認被告係施用安非他命，尚有誤會，應予更
    正。被告有如事實欄一、(二)至(三)所示之犯罪科刑及執行情形
    ，有臺灣高等法院被告前案紀錄表在卷可稽，並經本院就前
    開(三)所示部分，依職權調閱臺灣板橋地方法院檢察署94年度
    執字第877 、6111號執行卷宗核閱屬實，其於上開有期徒刑
    執行完畢後5 年內，故意再犯本案有期徒刑以上之二罪，皆
    為累犯，均應依刑法第47條第1 項之規定，加重其刑。又被
    告所犯上開二罪間，犯意各別，罪名互異，應分論併罰。爰
    審酌被告前因施用毒品，獲得不起訴處分之寬典，並經法院
    判處罪刑，仍無法戒絕毒癮，再次漠視法令禁制而犯本罪，
    惟其施用毒品所生危害，實以自戕身心健康為主，對於他人
    生命、身體、財產等法益，尚無明顯而重大之實害，兼衡其
    犯罪後坦承犯罪，已知悔悟等一切情狀，分別量處如主文所
    示之刑，並合併定應其應執行之刑，以示懲儆。至被告前雖
    於95年10月12日，因施用第一級毒品犯行，經本院於96年1
    月24日以95年度訴字第3867號判決判處有期徒刑9 月（尚未
    確定），有本院95年度訴字第3867號判決1 件存卷足參，然
    本案被告所為施用第一級毒品犯行之時間乃係「95年12月4
    日」，與前開判決之施用時間相距約有2 月之久，且依被告
    於本院訊問時供稱：「我10月20日用完之後，就停止沒有再
    吸食了，一直到95年12月4 日7 點，我是用打針的方式施用
    海洛因」等語觀之（見本院96年3 月1 日簡式審判筆錄第3
    頁），顯見被告主觀上並無密集施用第一級毒品之包括犯意
    ，是本案施用毒品犯行核與被告前開另案判決部分，即無何
    集合犯之包括一罪關係，本院自得就本案部分為實體判決，
    附此敘明。
四、扣案之吸食器1 組，係被告所有而供其施用第二級毒品所用
    之物，業據被告供明在卷，併依刑法第38條第1 項第2 款之
    規定，宣告沒收。
據上論斷，應依刑事訴訟法273 條之1 第1 項、第299 條第1 項
前段，毒品危害防制條例第10條第1 項、第2 項，刑法第11條前
段、第47條第1 項、第38條第1 項第2 款、第51條第5 款，判決
如主文。
本案經檢察官郭季青到庭執行職務。
中　　華　　民　　國　　96　　年　　3 　　月　　8 　　日
                  刑事第十九庭  法　官  鄧雅心
以上正本證明與原本無異。
如不服本判決應於送達後10日內向本院提出上訴狀。
                                書記官　王小芬
中　　華　　民　　國　　96　　年　　3 　　月　　8 　　日
附錄本案論罪科刑法條
毒品危害防制條例第十條
施用第一級毒品者，處六月以上五年以下有期徒刑。
施用第二級毒品者，處三年以下有期徒刑。
